臺灣臺北地方法院刑事判決　　　　　　　100年度易字第683號
公　訴　人　臺灣臺北地方法院檢察署檢察官
被　　　告　李佩娟
上列被告因違反毒品危害防制條例案件（100年度毒偵字第540號
），經檢察官提起公訴，本院判決如下：
    主  文
李佩娟施用第二級毒品，累犯，處有期徒刑伍月，如易科罰金，
以新臺幣壹仟元折算壹日。扣案之第二級毒品甲基安非他命壹包
（不含包裝袋，驗餘淨重零點零貳伍捌公克）沒收銷燬，包裝上
開甲基安非他命之空包裝袋壹個沒收。
    事  實
一、李佩娟前因施用毒品案件，經臺灣板橋地方法院於民國96年
    12 月28日以96年度毒聲字第2858號裁定送勒戒處所施以觀
    察、勒戒，於97年7月8日因無繼續施用傾向執行完畢而出所
    。嗣又因施用毒品案件，經本院於98年5月18日以98年度易
    字第913號判處有期徒刑3月確定，於98年9月14日易科罰金
    執行完畢。詎其仍不知悔改，竟再次基於施用第二級毒品甲
    基安非他命之犯意，於前開觀察、勒戒執行完畢後之5年內
    即100年2月7日上午，在其位於臺北市○○區○○路168巷49
    弄59號2樓住處內，施用第二級毒品甲基安非他命1次。嗣因
    李佩娟施用毒品後，於上址吵鬧不休，其弟李承洲不堪其擾
    ，乃於同日晚上8時許報警，警方據報抵達現場後，自李佩
    娟隨身所攜皮包內起出第二級毒品甲基安非1包（毛重0.
    2010公克），並採集其尿液送臺灣尖端先進生技醫藥股份有
    限公司檢驗，確呈安非他命及甲基安非他命陽性反應，因而
    查獲上情。
二、案經臺北市政府警察局萬華分局報請臺灣臺北地方法院檢察
    署檢察官偵查起訴。
    理  由
一、訊之被告李佩娟對其有於上開時、地施用第二級毒品乙節，
    於本院審理時坦承不諱，而其為警查獲後，所採集之尿液經
    送驗結果，確呈甲基安非他命類毒品陽性反應，此有台灣尖
    端先進生技醫藥股份有限公司所出具之濫用藥物檢驗報告1
    紙在卷足憑，此外，警方自被告隨身所攜皮包內起出內含有
    白色結晶物1袋，經送鑑結果，確檢出第二級毒品甲基安非
    他命陽性反應，此亦有交通部民用航空局航空醫務中心毒品
    鑑定書1份在卷足憑。是被告自白與事實相符，應值採信。
    而被告前因施用毒品案件，經臺灣板橋地方法院於96年12月
    28 日以96年度毒聲字第2858號裁定送勒戒處所施以觀察、
    勒戒，於97年7月8日因無繼續施用傾向執行完畢而出所等情
    ，有臺灣高等法院被告前案紀錄表1份在卷足憑，是被告於
    觀察、勒戒執行完畢後5年內再犯本件施用毒品犯行，檢察
    官對之提起公訴，於法自無不合。綜上所述，本件事證明確
    ，被告犯行洵堪認定，應依法論科。
二、核被告所為，係犯毒品危害防制條例第10條第2項之施用第
    二級毒品罪。其為施用第二級毒品甲基安非他命而持有之低
    度行為，應為施用之高度行為所吸收，不另論罪。被告有如
    事實欄所載之有期徒刑執行完畢之紀錄，有臺灣高等法院被
    告前案紀錄表1份在卷足憑，是被告於有期徒刑執行完畢後
    ，5年內再犯本件有期徒刑以上之罪，為累犯，應依刑法第
    47條第1項之規定加重其刑。至被告於本院審理時雖辯稱其
    符合自首之要件云云。按對於未發覺之罪自首而受裁判者，
    得減輕其刑，刑法第62條前段固定有明文，惟查，訊之證人
    李承洲於本院審理時，就其報案經過證稱：被告係伊姊姊，
    當天伊與被告住在同一樓層，伊發現被告神智不清，胡言亂
    語，因為被告之前有施用過毒品，被告碰毒品的症狀就是這
    個樣子，所以伊打電話報警，跟警察說住處有人施用毒品，
    警察來有問伊何人施用毒品，伊就說伊姊姊，並且告訴警察
    伊姊姊所在的地方等語明確，是於被告向警察坦承其有施用
    毒品犯行前，警方經由證人李承洲之陳述，即已知悉其涉犯
    施用毒品之犯行，故縱被告確有向警方坦承其施用第二級毒
    品之犯行，此舉亦與自首要件有間，是被告辯稱其符合自首
    之要件，自不足採，併此敘明之。爰審酌被告因施用毒品案
    ，前經觀察、勒戒後，仍不知悔改、警惕，猶繼續施用毒品
    ，本不宜寬貸，惟此乃自戕行為，與其犯後態度等一切情狀
    ，量處如主文所示之刑，並諭知易科罰金之折算標準，以示
    懲儆。又扣案之甲基安非他命1包（不含包裝袋，驗餘淨重
    0.0258公克），係毒品危害防制條例第2條第2項第2款所規
    定之第二級毒品，應依同條例第18條第1項前段規定沒收銷
    燬之；包裝上開甲基安非他命之空包裝袋一個，有防止毒品
    裸露、逸出及潮濕之功用，並便於攜帶使用，為被告所有供
    犯本罪所用之物，業據被告陳明在卷，爰依刑法第38條第1
    項第2款之規定宣告沒收。
三、據上論斷，應依刑事訴訟法第284條之1，毒品危害防制條例
    第10條第2項、第18條第1項前段，刑法第11條、第47條第1
    項、第41條第1項前段、第38條第1項第2款，判決如主文。
本案經檢察官蘇維達到庭執行職務。
中    華    民    國   100    年    5     月    24    日
                  刑事第二十庭  法  官  柯姿佐
以上正本證明與原本無異。
如不服本判決應於收受送達後10日內向本院提出上訴書狀，並應
敘述具體理由；其未敘述上訴理由者，應於上訴期間屆滿後20日
內向本院補提理由書（均須按他造當事人之人數附繕本）「切勿
逕送上級法院」。
                                書記官  劉穗筠
中    華    民    國   100    年    5     月    24    日
附錄本案論罪科刑法條全文
毒品危害防制條例第10條
施用第一級毒品者，處 6 月以上 5 年以下有期徒刑。
施用第二級毒品者，處 3 年以下有期徒刑。